臺灣桃園地方法院刑事判決　　　　　　　 94年度易字第243號
公　訴　人　臺灣桃園地方法院檢察署檢察官
被　　　告　乙○○　男　34歲.
　　　　　　　　　　1793號.
被　　　告　己○○　男　42歲.
上列被告等因竊盜等案件，經檢察官提起公訴（93年度偵字第30
33號、第6442號），本院判決如下：
    主  文
乙○○連續意圖為自己不法之所有，利用不正方法由自動付款設
備取得他人之物，處有期徒刑肆月，如易科罰金，以參佰元折算
壹日；又結夥三人以上攜帶兇器竊盜，處有期徒刑陸月，如易科
罰金，以參佰元折算壹日，扣案之乙炔、氧氣瓶及乙炔燒焊器各
壹組均沒收之。應執行有期徒刑捌月，如易科罰金，以參佰元折
算壹日，扣案之乙炔、氧氣瓶及乙炔燒焊器各壹組均沒收之。
己○○連續結夥三人以上攜帶兇器竊盜，處有期徒刑陸月，如易
科罰金，以參佰元折算壹日。緩刑貳年。扣案之乙炔、氧氣瓶及
乙炔燒焊器各壹組均沒收之。
    事  實
一、乙○○與庚○○原係男女朋友關係。乙○○因積欠信用卡債
    務，明知雙方已於洽談分手階段，竟利用庚○○先前交付住
    處鑰匙尚未及取回之機會（公訴人誤載為利用另行拷貝之鑰
    匙），於民國92年10月22日晚上約7 、8 時許之夜間，侵入
    庚○○位於桃園縣八德市○○路256 號11樓之住處（侵入住
    宅部分未據告訴），取得庚○○所有之彰化銀行提款卡1 張
    ，並基於意圖為自己不法之所有以冒領存款之概括犯意，於
    同日晚上8 時34分許，至位於桃園縣八德市○○路之台灣中
    小企業銀行八德分行自動提款機內，以輸入他人密碼之不正
    方式，詐領該帳戶內之存款新台幣（下同）2 萬元，隨即將
    提款卡放回庚○○之住處。再於同年月24日晚上約7 、8 時
    許之夜間，以同一方式，取得庚○○之同上提款卡後，旋即
    於當日晚上8 時30分許，至同上銀行自動提款機內，以同一
    方式詐領該帳戶內之存款2 萬元，再將提款卡放回原處。嗣
    因庚○○發現存款遭盜領而報警處理，經警方持搜索票於92
    年11月25日下午1 時30分許，在桃園縣龜山鄉○○村○○路
    ○ 段1793號2 樓查獲乙○○到案。
二、己○○明知甲○○所有之車牌號碼2452-FL 號自用小貨車（
    於92年12月28日23時許，在台北縣板橋市○○路○ 段103 號
    後遭不詳之人竊取，其上並已懸掛GR-4796 號車牌，該車價
    值約新台幣—下同—8 萬元）係他人竊得之贓車，現由真實
    姓名年籍不詳，綽號為「瓠仔」之成年男子所管領使用，竟
    基於意圖為自己不法所有之概括犯意，未經「瓠仔」之同意
    ，即於93年2 月1 日上午約6 、7 時許，在桃園縣龜山鄉宏
    寶社區內，以接線之方式將該自用小貨車開走。
三、己○○竊得上開自用小貨車後，隨即與丙○○（另案審理）
    、乙○○結夥三人，基於同上概括犯意，於同日上午9 時許
    起，前往桃園縣龜山鄉嶺頂村新朝嶺38之1 號助明有限公司
    之工廠內（已歇業，下稱助明公司），以己○○、丙○○共
    同購得，足以對人之生命、身體構成威脅，可為兇器使用之
    乙炔及燒焊器（含氧氣瓶）各1 組，切割該工廠內之鐵板，
    並已將切割下之大鐵板1 塊、鐵架4 枝裝載於上開自用小貨
    車上而行竊得手。嗣經警於同日下午4 時35分許在該址當場
    查獲，並扣得乙炔、氧氣瓶及乙炔燒焊器各1 組（現由桃園
    縣警察局龜山分局龜山派出所保管中）。
四、案經桃園縣警察局龜山、八德分局報請臺灣桃園地方法院檢
    察署檢察官偵查起訴。
    理  由
壹、有關證據能力部分：
    (1)本件被告2 人對於上開起訴之事實均認罪，而對於證人庚○○、甲○○、戊○○、丙○○於警詢中之證述即證人於
      審判外之陳述，均不爭執，且未於言詞辯論終結前聲明異
      議，依據刑事訴訟法第159 條之5 第2 項規定，視為同意
      ，均具有證據能力。
    (2)又卷內之文書證據、扣案證物類推前開規定，亦有證據能
      力。
    (3)至於證人戊○○於檢察官偵訊時，被告乙○○並未在場，
      而被告己○○雖有在場，但並無機會質問證人，證人亦未
      經依法具結，是證人戊○○於檢察官偵訊時之證述，依據
      刑事訴訟法第159 條之1 第2 項規定並無證據能力。但被
      告2 人既同樣未於言詞辯論終結前聲明異議，依據刑事訴
      訟法第159 條之5 第2 項規定，視為同意，而具有證據能
      力。均合先敘明。
貳、實體部分：
一、認定被告犯罪所憑之證據及理由：
（一）有關被告乙○○盜領庚○○提款卡部分：
      (1)證人即被害人庚○○於警詢中指述失竊情節明確（見93
        年度偵字第6442號偵查卷第11頁）。
      (2)庚○○提供之彰化銀行存摺影本1 份、被告盜領存款時
        遭自動提款機攝影而翻錄之被告照片2 張，足以證明被
        告確有盜領存款之事實。
      (3)被告於警詢、檢察官偵訊及本院審理中均坦承不諱。而
        上開自白核與前述證據相符，堪為佐證，足見其自白為
        可採。
（二）有關被告己○○竊取車牌號碼2452-FL 號自用小貨車部分
      ：
      (1)被害人甲○○於警詢中指述該自用小貨車係於92年12月
        28日23時許，在台北縣板橋市○○路○ 段103 號後遭不
        詳之人竊取等失竊情節明確（見93年度偵字第3033號偵
        查卷第22頁）。
      (2)並有車輛竊盜、車牌失竊資料個別查詢報表1 紙（見同
        上卷第23頁）、贓物認領保管單1 紙（見同上卷第25頁
        ），足見該車確屬被害人失竊之贓車無訛。
      (3)被告於警詢、檢察官偵訊及本院審理中均坦承：該車已
        停放於宏寶社區很久又沒有輪胎，才換上輪胎使用；伊
        係為裝載鐵板才行竊該車；以及未經人同意即將車開走
        等情不諱。而上開自白核與前述證據相符，堪為佐證，
        足見其自白為可採。又被告自稱該車當時為「瓠仔」管
        領持有中，被告破壞該占有關係，仍無解於竊盜罪責自
        明。
      (4)至於被告一度於警詢中供稱係以鑰匙啟動云云。然本案
        並未扣得任何鑰匙，自應以被告嗣後於本院審理中所稱
        係以接線方式竊得一節為可採，附此敘明。
（三）有關被告乙○○、己○○與共同正犯丙○○竊取助明公司
      鐵板部分：
      (1)證人即被害人戊○○於警詢、檢察官偵訊及本院審理中
        指述：該工廠雖已歇業，但其內物品仍有用途，並非棄
        置不要等節明確（見93年度偵字第3033號偵查卷第19、
        75 頁 、本院卷第45頁）。
      (2)證人即被害人戊○○之母親丁○○於本院審理中證稱：
        並未同意任何人前往助明公司切割鐵板等語綦詳（見本
        院卷第48頁）
      (3)證人即共同正犯丙○○於警詢中證稱：警方查獲當時「
  　　　我與朋友己○○及弟弟乙○○正在現場切割鐵板」、「
        是利用乙炔燒焊切割鐵板方式。」、「﹙警方查獲失竊
        自小貨車上之鐵板1 大片及鐵架4 支是否你們3 人竊取
      　放置於車上？﹚是現場切割下來，我與己○○放置到車
        上。」、「是己○○在切割，我在一就觀看，而我弟弟
        乙○○是在旁教己○○要如何切割。」（見同上偵查卷
        第9 頁）；嗣於本院審理中仍證稱：貨車上之鐵板、鐵
        架係伊與被告己○○搬到車上去的，另被告乙○○亦有
        到現場修理乙炔燒焊器等語（見本院卷第53頁）。
      (4)此外復有贓物認領保管單1 紙（見同上偵查卷第26頁）
        、查獲現場照片12張（見同上卷第27～32頁）附卷，以
        及乙炔、氧氣瓶、乙炔燒焊器各1組扣案可稽。
      (5)被告己○○於警詢、檢察官偵訊及本院審理中對於上開
        事實均坦承不諱。而上開自白核與前述證據相符，堪為
        佐證，足見其自白為可採。
      (6)被告乙○○於本院審理中坦承：知悉上開工廠內之鐵板
        為他人所有之財物，並「約略知道」被告己○○、丙○○係前往切割竊取鐵板，仍應己○○之邀前往，「我也
        知道沒有乙炔他們就無法切割鐵板，也不能拿去賣，我
        知道有這些事情，但是我沒有阻止他們，也不說破，就
        幫他們把乙炔修好，並且教他們怎麼使用」（見本院94
        年6 月2 日審理筆錄第10頁），堪認被告乙○○就上開
        行竊犯行亦有犯意之聯絡，而為共同正犯。
（四）綜上所述，堪認被告2 人之自白均與事實相符，被告乙○○、己○○所犯上開犯行，均堪以認定，應予依法論科。
二、論罪科刑部分：
（一）按刑法第321 條第1 項第3 款之攜帶兇器竊盜罪，係以行
      為人攜帶兇器竊盜為其加重條件，此所謂兇器，其種類並
      無限制，凡客觀上足對人之生命、身體、安全構成威脅，
      具有危險性之兇器均屬之，且祇須行竊時攜帶此種具有危
      險性之兇器為已足，並不以攜帶之初有行兇之意圖為必要
      （最高法院79年度台上字第5253號判例意旨參照）。被告
      等人所使用之乙炔、乙炔燒焊器足以熔蝕鐵板，足以為傷
      害人之生命、身體，要係具有危險性之兇器自明（台灣高
      等法院93年度上易字第1339號判決、88年度上易字第5400
      號判決可資參照）。
（二）(1)核被告乙○○就盜領庚○○提款卡部分，係犯刑法第
      339 條之2 第1 項利用不正方法由自動付款設備取得他人
      之物罪；(2)被告己○○就竊取車牌號碼2452-FL 號自用小
      貨車部分係犯刑法第320 條第1 項之普通竊盜罪；(3)另被
      告乙○○、己○○與共同正犯丙○○就行竊助明公司鐵材
      部分係犯刑法第321 條第1 項第3 、4 款之結夥三人以上
      攜帶兇器竊盜罪。公訴意旨漏未斟酌被告使用之乙炔屬於
      兇器，而漏論刑法第321 條第1 項第3 款之罪，尚有未洽
      ，惟其基本事實同一，本院自應予審理，並補充之，附此
      敘明。
（三）被告乙○○、己○○與共同正犯丙○○3 人間就上開行竊
      助明公司鐵材之犯行，有犯意聯絡及行為分擔，均為共同
      正犯。
（四）被告乙○○先後2 次利用不正方法由自動付款設備取得他
      人之物罪、被告己○○連續2 次竊盜犯行，均時間緊接，
      且所犯之罪基本構成要件事實相同，雖竊盜部分之加重條
      件有別，顯係基於概括犯意為之，各為連續犯，均應依刑
      法第56條規定，就被告乙○○部分論以利用不正方法由自
      動付款設備取得他人之物一罪；被告己○○部分論以情節
      較重之結夥三人以上攜帶兇器竊盜一罪（惟均不加重其刑
      ）。
（五）被告乙○○所犯前開連續利用不正方法由自動付款設備取
      得他人之物罪、結夥三人以上攜帶兇器竊盜罪2 行為，犯
      意各別，犯罪構成要件亦殊，應予分論併罰。
（六）爰審酌被告乙○○與被害人庚○○於案發時為男友朋友關
      係、利用原所持有之鑰匙進入之方式、盜領之現金為4 萬
      元，並已歸還2 萬元，於行竊助明公司鐵材中涉案情節較
      輕、前有毒品等前科，素行不佳；被告己○○前無任何犯
      罪紀錄、品行、素行尚佳，竊得之小貨車、鐵板價值均非
      高、行竊之次數為2 次，以及被告2 人於犯後均坦承犯行
      等一切情狀，分別從輕量處如主文所示之刑，並均諭知易
      科罰金之折算標準，就被告乙○○諭知之2 罪間，並定其
      應執行之刑及諭知易科罰金之折算標準。公訴人雖分別求
      處被告乙○○10月、被告己○○8 月有期徒刑之刑度。然
      查，被告2 人所行竊之財物價值均非高，對於被害人之侵
      害程度較低，本院認允宜再予渠等1 次自新機會，尚不宜
      遽令入監執行，是公訴人上開求刑稍嫌過重，附此敘明。
      又查被告己○○前未曾受有期徒刑以上刑之宣告，有台灣
      桃園地方法院檢察署刑案資料查註紀錄表1 紙在卷可稽，
      其經此教訓後，應知所警愓而無再犯之虞，本院綜核各情
      ，認上開有期徒刑之宣告，已足策其自新，所宣告之刑，
      以暫不執行為適當，爰併諭知緩刑2 年，以啟向上。
（七）另扣案之乙炔、氧氣瓶、乙炔燒焊器各1 組，係被告己○○及共犯丙○○所購得，均為渠等所有之物，且供犯本件
      竊盜罪所用之物，業據被告己○○供承在卷，爰均依刑法
      第38條第1 項第2 款之規定予以宣告沒收。
三、不另為無罪諭知部分（即被告乙○○被訴竊取被害人庚○○
    提款卡部分）：
（一）公訴意旨略以：被告乙○○利用庚○○交付住處鑰匙之機
      會，基於意圖為自己不法之所有之犯意，於民國92年10月
      22日晚上約7 、8 時許之夜間，侵入庚○○位於桃園縣八
      德市○○路256 號11樓之住處，竊取庚○○所有之彰化銀
      行提款卡1 張，就此部分涉有刑法第320 條第1 項（如構
      成犯罪應為同法第321 條第1 項第1 款）之竊盜罪嫌云云
      。
（二）按刑法所規範之竊盜罪，以行為人主觀上有不法所有之意
      圖為必要，若僅係供己一時使用，於使用完畢後，即將財
      物返還，乃屬學理上所稱之使用竊盜，並不在我國刑法第
      320 條第1 項（第321 條第1 項亦同）規定範圍之內。經
      查，被告乙○○取得被害人庚○○之提款卡並盜領後，隨
      即將提款卡放回原處，足見其並無取得、佔有該提款卡之
      犯意，尚難據此認定被告就該提款卡具有不法所有之意圖
      。職是，公訴人認為被告就此行為另涉竊盜罪嫌云云，應
      有誤會，然因公訴人認為此部分如成立犯罪，與前揭論罪
      科刑之刑法339 條之2 第1 項利用不正方法由自動付款設
      備取得他人之物罪有方法結果之牽連關係，為裁判上一罪
      ，爰不另為無罪之諭知。
據上論斷，應依刑事訴訟法第299 條第1 項前段，刑法第28條、
第56條、第321 條第1 項第3 款、第4 款、第339 條之2 第1 項
、第51條第5 款、第41條第1 項前段、第74條第1 款、第38條第
1項 第2 款，罰金罰鍰提高標準條例第1 條前段、第2 條，判決
如主文。
本案經檢察官張尹敏到庭執行職務。
中　　華　　民　　國　　94　　年　　6 　　月　　16　　日
　　　　　　　刑事第六庭  審判長  法　官　林　孟　宜
　　　　　　　　　　　　　　　　  法　官　蔡　寶　樺
　　　　　　　　　　　　　　　　  法　官　陳　永　來
以上正本證明與原本無異。
如不服本判決，應於判決送達後10日內向本院提出上訴狀（應附
繕本），上訴於台灣高等法院。
                                  書記官  劉　霜　潔
中　　華　　民　　國　　94　　年　　6 　　月　　16　　日
附錄：本案論罪科刑法條全文
中華民國刑法第321條：
犯竊盜罪而有左列情形之一者，處六月以上、五年以下有期徒刑
：
一、於夜間侵入住宅或有人居住之建築物、船艦或隱匿其內而犯
    之者。
二、毀越門扇、牆垣或其他安全設備而犯之者。
三、攜帶兇器而犯之者。
四、結夥三人以上而犯之者。
五、乘火災、水災或其他災害之際而犯之者。
六、在車站或埠頭而犯之者。
前項之未遂犯罰之。
中華民國刑法第339條之2：
意圖為自己或第三人不法之所有，以不正方法由自動付款設備取
得他人之物者，處三年以下有期徒刑、拘役或一萬元以下罰金。
以前項方法得財產上不法之利益或使第三人得之者，亦同。
